ACORDAO-COMPLETO-2426484

ACÓRDÃO 2343/2020 ATA 33/2020 - PLENÁRIO

VISTOS, relatados e discutidos estes autos de Representação, com pedido de medida cautelar, formulada pela empresa Andréa de Oliveira Lima Eireli em virtude de indícios de irregularidades na Concorrência Pública 1/2020, promovida pela Prefeitura Municipal de Ipirá-BA, cujo objeto é a contratação de empresa para execução de obras de engenharia na construção de escola com 12 (doze) salas de aula do Projeto Padrão FNDE (1086986) pactuado pelo termo/convênio 20184447/2018, com valor estimado de       R$ 3.900.000,00, 
ACORDAM os Ministros do Tribunal de Contas da União, reunidos em Sessão Plenária, diante das razões expostas pelo Relator, em:  
9.1. conhecer da representação, satisfeitos os requisitos de admissibilidade previstos nos arts. 235 e 237, inciso VII, do Regimento Interno deste Tribunal, c/c o § 1º do art. 113 da Lei 8.666/93 e no art. 103, § 1º, da Resolução - TCU 259/2014;  
9.2. indeferir o requerimento de medida cautelar, haja vista haver pedido análogo nos autos do TC Processo 027.117/2020-0, de relatoria do Ministro Raimundo Carreiro; 
9.3. dar ciência deste Acórdão à Prefeitura Municipal de Ipirá/BA, à Qualy Engenharia Ltda. (CNPJ 05.903.304/0001-82) e à representante, informando-lhes que o inteiro teor da deliberação pode ser consultado no portal eletrônico do TCU; e	
9.4. apensar definitivamente os presentes autos ao TC Processo 027.117/2020-0, com fundamento no art. 36 da Resolução - TCU 259/2014.

Representação acerca de possíveis irregularidades no certame destinado à contratação de empresa de engenharia para a construção de escola com doze salas de aula do Projeto Padrão FNDE - Fundo Nacional de Desenvolvimento da Educação.

Prefeitura Municipal de Ipirá - BA.

3. Representante: Andréa de Oliveira Lima Eireli (CNPJ: 19.846.470/0001-07)

13.1. Ministros presentes: José Mucio Monteiro (Presidente), Walton Alencar Rodrigues, Benjamin Zymler, Aroldo Cedraz, Raimundo Carreiro (Relator), Ana Arraes, Bruno Dantas e Vital do Rêgo.
13.2. Ministro-Substituto convocado: Augusto Sherman Cavalcanti.
13.3. Ministro-Substituto presente: Marcos Bemquerer Costa.

RAIMUNDO CARREIRO

Trata-se de representação, com pedido de medida cautelar, formulada pela empresa Andréa de Oliveira Lima Eireli em virtude de indícios de irregularidades na Concorrência Pública 1/2020, promovida pela Prefeitura Municipal de Ipirá-BA, cujo objeto é a contratação de empresa para execução de obras de engenharia na construção de escola com 12 (doze) salas de aula do Projeto Padrão FNDE (1086986) pactuado pelo termo/convênio 20184447/2018, com valor estimado de       R$ 3.900.000,00.
2.	Após exame dos autos, a Secretaria de Fiscalização de Infraestrutura Urbana, em instrução às peças 33 a 35, propôs conhecer da representação, indeferir o pedido de medida cautelar e apensar os autos deste TC Processo 027.616/2020-7 aos autos do TC Processo 027.117/2020-0 (trata de representação em face da mesma Concorrência Pública 1/2020) , in verbis:
"INTRODUÇÃO 
Cuidam os autos de representação formulada pela empresa Andréa de Oliveira Lima Eireli (CNJP: 19.846.470/0001-07) que relata possíveis irregularidades no certame Concorrência Pública 1/2020, promovido pela Prefeitura do Município de Ipirá/BA, cujo objeto é a contratação de empresa de engenharia para a construção de escola com doze salas de aula do Projeto Padrão FNDE - Fundo Nacional de Desenvolvimento da Educação (1086986) pactuado pelo termo/convênio 20184447/2018 (peça 1) .
EXAME DE ADMISSIBILIDADE
2.	Inicialmente, deve-se registrar que a representação preenche os requisitos de admissibilidade constantes no art. 235 do Regimento Interno do TCU, haja vista a matéria ser de competência do Tribunal, referir-se a responsável sujeito a sua jurisdição, estar redigida em linguagem clara e objetiva, conter nome legível, qualificação e endereço do representante, bem como encontrar-se acompanhada do indício concernente à irregularidade ou ilegalidade. 
3.	Além disso, a empresa participante de licitação, cujo objeto será custeado com recursos federais, possui legitimidade para representar ao Tribunal, consoante disposto no inciso VII do art. 237 do RI/TCU c/c o art. 113, § 1º, da Lei 8.666/1993.
4.	Ainda, conforme dispõe o art. 103, § 1º, in fine, da Resolução - TCU 259/2014, verifica-se a existência do interesse público no trato da suposta irregularidade/ilegalidade, pois a inserção de cláusulas restritivas à competitividade ou de cláusulas que direcionem o certame licitatório à vitória de determinado licitante, no edital de licitação de obras de engenharia para a construção de escola com recursos federais, no município de Ipirá/BA, poderia, em tese, causar prejuízos ao FNDE.
5.	No presente caso, o que a requerente busca é a apreciação da legalidade de item de edital de licitação que envolve recursos públicos federais. O caso ora analisado não se trata de decidir sobre controvérsias instaladas no âmbito de contratos firmados entre os jurisdicionados do TCU e terceiros, o que não caberia ao TCU apreciar, pois não cabe a este Tribunal julgar os litígios entre contratante e contratado, ainda que uma das partes seja integrante da Administração Pública Federal.
6.	Dessa forma, a representação poderá ser apurada, para fins de comprovar a sua procedência, nos termos do art. 234, § 2º, segunda parte, do Regimento Interno do TCU, aplicável às representações de acordo com o parágrafo único do art. 237 do mesmo RITCU.
EXAME TÉCNICO
7.	A representante relata que a Prefeitura de Ipirá/BA publicou o edital do certame com cláusulas que comprometem a disputa. Argumenta que, após a fase de credenciamento, a Comissão de Licitação procedeu à análise dos documentos de habilitação, o que redundou na inabilitação da empresa representante, a despeito de esta cumprir todos os critérios que comprovam a aptidão para prestação do serviço (peça 1) .
8.	Aduz que a inabilitação se deveu a duas falhas na proposta: i) não ter apresentado engenheiro eletricista no seu corpo técnico permanente (item 18.4, alínea "b.1" do edital) e ii) por não ter comprovado parcela mínima no quantitativo de execução de brise - mínimo de 30m2, no atestado de capacidade operacional (item 18.4, alínea "c.1" do edital) . Em razão disso, assegura que apresentou recurso no âmbito administrativo, porém não logrou êxito em seu intento.
9.	A representante considera que ambas as exigências contidas nas alíneas "b.1" e "c.1" do subitem 18.4 do edital (peça 28, p. 9) são contrárias à legislação e ao entendimento do TCU. 
10.	Quanto à primeira exigência, a empresa Andréa Eireli argui que o instrumento convocatório exigiu que as licitantes apresentassem, no seu quadro técnico permanente, além do seu engenheiro civil, um engenheiro de segurança e outro engenheiro eletricista. Afirma que seria irregular estabelecer além do engenheiro civil, outro profissional de especialidade diversa, sem fundamentar a excepcionalidade da exigência (art. 30, § 1º, I da Lei 8.666/93; art. 48 da Resolução 1.025/2009 - Confea, Acórdão 72/2004-TCU-Plenário) (peça 1, p. 3) .
11.	Já com relação ao subitem 18.4, alínea "c.1" (exigência de comprovação de capacidade operacional à execução de quantitativo de brise - mínimo de 30m2) , a representante alega ter apresentado atestado de capacidade técnica operacional e profissional de execução de serviços compatível em características, quantidades e prazos com o objeto da licitação. Argumenta ser indevida a exigência relacionada ao brise por se tratar de serviços de baixa complexidade e quantitativos irrelevantes no contexto global do empreendimento, o que enseja cláusula restritiva que limita a competitividade e afronta o art. 30, § 1º, I da Lei 8.666/93. 
12.	Ademais, segundo a empresa, das seis participantes do certame apenas uma (Qualy Ltda.) foi habilitada e declarada vencedora do certame com proposta comercial no valor de R$ 4.280.736,55, sendo R$ 380.736,55 superior ao preço estimado pela administração (R$ 3.900.00,00) , o que enseja prejuízo ao erário e sugere direcionamento, em razão de existirem propostas mais vantajosas com condições técnicas, jurídicas e financeiras de executar o objeto, como a da representante no importe de R$ 3.566.564,41.
13.	A alegante registrou ainda que a referida prefeitura teve a Concorrência Pública 2/2019 anulada por este Tribunal em razão de semelhantes irregularidades (TC Processo 030.745/2019-5, Acórdão 1086/2020-TCU-Segunda Câmara de relatoria do Ministro-Substituto André Luís de Carvalho) .
14.	Em razão dessas ocorrências, a empresa requer que seja deferida a medida cautelar com vistas a suspender o andamento do processo licitatório, até que o Tribunal julgue o mérito da questão. 
15.	Ressalta que, para isso, há os pressupostos necessários: fumus boni iuris e do periculum in mora. O primeiro, por considerar haver direito subjetivo dos licitantes participarem de procedimento licitatório em que sejam estritamente observadas as normas de regência. Já o segundo requisito seria por se tratar de irregularidades no curso do procedimento licitatório de grande vulto financeiro e importância social, podendo assim ser evitado dano ao interesse público.
16.	Além disso, solicita a apuração de responsabilidades por não observância dolosa das normas, com aplicação de multa aos responsáveis.
17.	Registra-se que consta nesta SeinfraUrbana outra representação (TC Processo 027.117/2020-0) acerca do mesmo certame, formulada pela empresa Lveny Construtora Eireli (CNPJ 34.524.213\0001-34) que traz apontamentos similares aos apresentados no presente processo.
18.	Deve-se consignar que seis empresas participaram da licitação e apresentaram propostas na Concorrência pública 1/2020, promovida pela Prefeitura Municipal de Ipirá/BA, cujo objeto era "Contratação de empresa para execução de obras de Engenharia na Construção de Escola com 12 (doze) salas de aula do Projeto Padrão FNDE, no município de Ipirá - BA". Dessas empresas inicialmente apenas duas atenderam às exigências do edital: Andréa de Oliveira Lima Eireli e Qualy Engenharia Ltda. (peças 20, 21 e 24) . 
19.	Após recursos, restou habilitada apenas a empresa Qualy Engenharia Ltda., uma vez que foi considerado que a empresa Andréa não cumpriu todas as exigências por não ter apresentado engenheiro eletricista e comprovação da parcela mínima de 30 m2 de brise (peças 23, 10-17) .
20.	Caso semelhante ocorreu na Concorrência Pública 2/2019, que tratou do mesmo objeto, em que ao final apenas uma empresa (Ino9vare Engenharia Eireli) das dez participantes foi habilitada com proposta no valor de R$ 3.903.530,88 (peça 13, TC Processo 030.745/2019-5) , ensejando indício de restrição do caráter competitivo da licitação ou direcionamento.
21.	Dessa forma, o Acórdão 1086/2020-TCU-Segunda Câmara, Relator Ministro André Luís de Carvalho, referente ao TC Processo 030.745/2019-5, determinou a anulação da Concorrência Pública 2/2019 por considerar que o edital continha cláusulas que o maculava.
9.3. determinar, nos termos do 71, IX, da Constituição de 1988 e do art. 45 da Lei nº 8.443, de 1992, que o Município de Ipirá - BA adote as seguintes medidas:
9.3.1. promova, no prazo de 15 (quinze) dias, a devida anulação da Concorrência Pública 2/2019, com todos os eventuais atos administrativos subsequentes, devendo informar o TCU sobre o efetivo cumprimento dessa medida ao final do referido prazo;
9.3.2. atente - nos futuros certames similares à referida Concorrência Pública 2/2019 - para a necessidade de, no edital, não incluir as eventuais cláusulas maculadas pelas seguintes falhas:
9.3.2.1. indevida exigência para o reconhecimento de firma nos documentos de habilitação como a ocorrida na alínea "f" do item 18.4, entre outros, do edital, contrariando a jurisprudência do TCU;
9.3.2.2. indevida exigência para o registro em cartório de notas do contrato de prestação de serviços profissionais firmado entre a licitante e o engenheiro-técnico como a ocorrida na alínea "f" do item 18.4 do edital, contrariando o art. 30, caput, da Lei nº 8.666, de 1993;
9.3.2.3. inadequada limitação temporal mínima de 60 (sessenta) dias desde a celebração anterior até a data da licitação para a aceitação dos contratos de prestação de serviços com vistas à habilitação técnica das licitantes, em afronta ao art. 30, § 1º, I, da Lei nº 8.666, de 1993, e à jurisprudência do TCU;
9.3.2.4. inadequada aceitação, para fins de habilitação técnica, de atestados referentes à prestação de serviços com a fiscalização e o gerenciamento de obras em desalinho com o objeto do certame destinado à execução das obras de engenharia, afrontando o art. 30, II, da Lei nº 8.666, de 1993.
22.	No certame ora em análise, depreende-se que apesar das irregularidades anteriores terem sido parcialmente sanadas, a licitação apresentou novos indícios de irregularidades que não constavam do edital da licitação anterior. Em avaliação sumária, seguem os vícios identificados.
22.1.	Permanece no certame a indevida exigência para o reconhecimento de firma nos documentos de habilitação (alínea "b.1" do item 18.4, entre outros, do edital) , contrariando em especial o Acórdão 1086/2020-TCU-Segunda Câmara, direcionado à referida prefeitura, além jurisprudência do TCU (Acórdão 739/2019-TCU-Plenário-Marcos Bemquerer Costa, Acórdão 12893/2018-TCU-Primeira Câmara-Walton Alencar Rodrigues, Acórdão 1301/2015-TCU-Plenário-Augusto Sherman Cavalcanti) . 
22.1.1.	Além disso, como alertado no TC Processo 030.745/2019-5, tal exigência se opõe ao disposto no art. 3º da Lei 13.726/2018, que busca racionalizar atos e procedimentos administrativos dos Poderes da União, dos Estados, do Distrito Federal e dos Municípios, ao dispensar a exigência do reconhecimento de firma, bem como aponta para uma suposta restrição à competitividade.
22.1.2.	Ademais, o não cumprimento de determinação do Tribunal de Contas da União pode ensejar a aplicação da multa prevista no art. 58, § 1º, da Lei 8.443/1992, sem a realização de prévia audiência, nos termos do art. 268, § 3º, do Regimento Interno do TCU.
22.2.	O edital também traz exigência de profissionais que pode ser excessiva face ao porte da obra a ser executada, estabelecendo equipe técnica mínima com pelo menos um engenheiro civil, um engenheiro de segurança e um engenheiro eletricista. A legislação define que a capacidade técnico-profissional de uma pessoa jurídica é representada pelo conjunto dos acervos técnicos dos profissionais integrantes de seu quadro técnico, não sendo medida pela quantidade de engenheiros ou especialidades de engenharia (art. 30, § 1º, I da Lei 8.666/93; e art. 48 da Resolução 1.025/2009 - Confea) . Ademais, não constam nos autos evidências (projeto, orçamento, ou outros documentos) que justifiquem ou que demonstrem a complexidade da obra para a referida exigência (alínea "b.1" do item 18.4 do edital) .
b.1. Indicação da Equipe Técnica Mínima proposta para execução dos serviços, acompanhada dos respectivos currículos e declaração de cada profissional de nível superior e técnico autorizando a inclusão do seu nome na equipe técnica, devidamente assinada e com firma reconhecida. A Equipe Técnica Mínima deve conter no mínimo 01 (um) Engenheiro Civil e 01 (um) Engenheiro de Segurança, 1 (um) Engenheiro Eletricista.
 (grifo nosso) 
22.3.	Além disso, o edital apresenta a exigência de atestados atinentes a serviços potencialmente de baixa complexidade técnica e/ou de baixa representatividade financeira. Assim, a alínea "c.1" do item 18.4 do edital traz exigência para que as empresas comprovem experiência prévia em:
c.1. Parcelas de Maior relevância são: 
¿ Execução de estrutura metálica para cobertura de quadra poliesportiva - mínimo 11.000 kg 
¿ Execução de estrutura metálica para cobertura de edificações - mínimo 1.500 m² ou 15.000 kg ¿ Execução de laje pré-moldada - mínimo 600 m² 
¿ Execução de estaca trado - mínimo 450 m 
¿ Execução de concreto estrutural mínimo 25 Mpa - mínimo 100 m3 
¿ Execução de piso cimentado - mínimo 1.000 m² 
¿ Execução de piso de alta resistência - mínimo 500 m² 
¿ Execução de pavimentação em bloco intertravado de concreto - mínimo 1.000 m² 
¿ Execução de Brise - mínimo 30 m² 
¿ Execução de Instalações Elétricas para obra - mínimo 1.500 m²
22.3.1	Vale alertar que a Súmula TCU 263/2011, estabelece que eventuais exigências de habilitação técnico-operacional se refiram a parcelas da obra que sejam, simultaneamente, de maior relevância técnica e valor significativo do objeto, in verbis:
Para a comprovação da capacidade técnico-operacional das licitantes, e desde que limitada, simultaneamente, às parcelas de maior relevância e valor significativo do objeto a ser contratado, é legal a exigência de comprovação da execução de quantitativos mínimos em obras ou serviços com características semelhantes, devendo essa exigência guardar proporção com a dimensão e a complexidade do objeto a ser executado.
 (grifo nosso) 
22.3.2	Assim, a demonstração da capacidade técnico-operacional de execução de serviços deve-se restringir às parcelas de maior relevância e valor significativo do objeto a ser contratado, como preceitua a Lei 8.666/1993, art. 30, § 1°, inciso I.
22.4	Por fim, há indício de irregularidade no valor da proposta vencedora, de R$ 4.280.736,55. Caso se confirme a informação apresentada pela representante, o valor máximo estimado pela administração para o certame foi de R$ 3.900.00,00, R$ 380.736,55 inferior ao apresentado pela licitante vencedora, em potencial afronta ao art. 3° e inciso II do art. 48 da Lei 8.666/1993 e à Súmula 259/2010, desta Corte: "Nas contratações de obras e serviços de engenharia, a definição do critério de aceitabilidade dos preços unitários e global, com fixação de preços máximos para ambos, é obrigação e não faculdade do gestor." Mormente, se observarmos que o valor do contrato é superior à recente licitação anulada (Concorrência Pública 2/2019) que correspondia ao montante de R$ 3.903.530,88, e superior ao previsto no Sistema Integrado do Ministério da Educação - SIMEC, no importe de R$ 3.921.884,24 (peça 32) .
23	Consoante o art. 276 do Regimento Interno/TCU, o Relator poderá, em caso de urgência, de fundado receio de grave lesão ao erário, ao interesse público, ou de risco de ineficácia da decisão de mérito, de ofício ou mediante provocação, adotar medida cautelar, determinando a suspensão do procedimento impugnado, até que o Tribunal julgue o mérito da questão. Tal providência deverá ser adotada quando presentes os pressupostos do fumus boni iuris e do periculum in mora.
24	Todavia, analisando-se os elementos apresentados pela representante, verifica-se que, antes da concessão da cautelar pleiteada, deve ser realizada a oitiva prévia da Prefeitura Municipal de Ipirá/BA, para que apresente informações imprescindíveis à confirmação da existência dos pressupostos acima mencionados, alertando-lhe, desde já, acerca da possibilidade de este Tribunal determinar a anulação da Concorrência Pública 1/2020, destinada à "Contratação de empresa para execução de obras de Engenharia na Construção de Escola com 12 (doze) salas de aula do Projeto Padrão FNDE, no município de Ipirá - BA".
25	Ato contínuo, dada a contratação com a empresa Qualy Engenharia Ltda no último dia 3 de julho (peça 10) , cumpre-nos colher a sua manifestação, pois eventual decisão desta Corte pode atingir sua esfera de interesse.
CONCLUSÃO
26	O documento constante da peça 1 deve ser conhecido como representação, por preencher os requisitos previstos nos arts. 235 e 237, inciso VII, do Regimento Interno/TCU, c/c o § 1º do art. 113 da Lei 8.666/93 e no art. 103, § 1º da Resolução - TCU 259/2014. 
27	No que tange ao requerimento de medida cautelar, apesar de os fatos narrados pela representante sinalizarem para a prática de irregularidades na Concorrência Pública 1/2020, julga-se prudente a oitiva preliminar da Prefeitura Municipal de Ipirá/BA, na forma preconizada pelo art. 276, §º 2, do Regimento Interno/TCU. Tal manifestação, antes de eventual medida tendente a anular os atos do certame, possibilitará um melhor juízo acerca dos pressupostos para a atuação extraordinária desta Corte, em especial o periculum in mora reverso. 
28	Isso porque, ainda que se confirmem as impropriedades, há de se ressaltar que não compete a este Tribunal a tutela de interesses privados, pois sua atuação pauta-se no resguardo do interesse público. Assim, a manifestação preliminar do ente contratante permitirá uma melhor compreensão do cenário fático, balizando a melhor forma de atuação desta Corte no cumprimento de sua missão institucional. 
29	Por isso, a proposta de encaminhamento delineada sinaliza para a oitiva preliminar da Prefeitura Municipal de Ipirá/BA, assim como da empresa Qualy Engenharia Ltda., CNPJ 05.903.304/0001-82.
30	Todavia, considerando que consta nesta Secretaria outra representação que trata do mesmo certame, com apontamentos bastante similares, formulada por outra licitante (Lveny Construtora Eireli - CNPJ 34.524.213\0001-34) , tendo os dois processos o mesmo Ministro Relator, propõe-se apensar definitivamente os presentes autos ao TC Processo 027.117/2020-0, com fundamento no art. 36 da Resolução - TCU 259/2014, após a realização das devidas comunicações, com fulcro no art. 61, parágrafo único, da Resolução TCU 259/2014, visando manter histórico de acesso às informações daquele processo. 
31	Dessa forma, com o apensamento, de maneira a evitar duplicidade de encaminhamentos, deixa-se de propor nestes autos as oitivas aventadas, haja vista sua proposição no seio do TC Processo 027.117/2020-0. De igual modo, cabe indeferir o pedido de medida cautelar formulado, vez que tal medida poderá ser proposta, com igual repercussão, naqueles autos.
INFORMAÇÕES ADICIONAIS
25.	Trata-se de processo em que consta como unidade jurisdicionada a Prefeitura Municipal de Ipirá/BA, relacionada pelo Exmo. Ministro Aroldo Cedraz no Anexo II ao Ofício n° 5/2013 - GAB.MIN-AC dentre aqueles que dão causa a seu impedimento, nos termos do art. 151, parágrafo único, do Regimento Interno/TCU.
26	Dessa forma, os autos devem ser encaminhados ao Gabinete do Ministro Relator, via Secretaria das Sessões (Seses) - para ciência e registro -, com o alerta de que a votação que apreciará o presente processo não deve contemplar a participação do Exmo. Ministro Aroldo Cedraz.
PROPOSTA DE ENCAMINHAMENTO
27.	Ante todo o exposto, propõe-se:
	a) 	conhecer da presente representação, satisfeitos os requisitos de admissibilidade previstos nos arts. 235 e 237, inciso VII, do Regimento Interno deste Tribunal, c/c o § 1º do art. 113 da Lei 8.666/93 e no art. 103, § 1º, da Resolução - TCU 259/2014;
	b) indeferir o requerimento de medida cautelar, inaudita altera parte, formulado por empresa Andréa de Oliveira Lima Eireli (CNJP: 19.846.470/0001-07) , tendo em vista haver pedido análogo nos autos do TC Processo 027.117/2020-0;
	c) encaminhar à Prefeitura Municipal de Ipirá/BA e à Qualy Engenharia Ltda, CNPJ 05.903.304/0001-82, cópia da presente instrução e manifestações posteriores com o fim de subsidiar as respectivas manifestações no âmbito do TC Processo 027.117/2020-0;
d) apensar definitivamente os presentes autos ao TC Processo 027.117/2020-0, com fundamento no art. 36 da Resolução - TCU 259/2014."
3.	É o relatório.

não há

Não atuou.

REPRESENTAÇÃO. PREFEITURA MUNICIPAL DE IPIRÁ-BA. CONCORRÊNCIA PÚBLICA 1/2020. INDEFERIMENTO DE CAUTELAR. APENSAMENTO À REPRESENTAÇÃO ANTERIORMENTE APRESENTADA E QUE APURA A REGULARIDADE DO MESMO CERTAME. CIÊNCIA.

REPRESENTAÇÃO (REPR)

Secretaria de Fiscalização de Infraestrutura Urbana (SeinfraUrb).

Relato o presente processo por prevenção (TC Processo 027.117/2020-0) .
2.	Conforme assentado no relatório precedente, trata-se de representação, com pedido de medida cautelar, formulada pela empresa Andréa de Oliveira Lima Eireli em virtude de indícios de irregularidades na Concorrência Pública 1/2020, promovida pela Prefeitura Municipal de Ipirá-BA, cujo objeto é a contratação de empresa para execução de obras de engenharia na construção de escola com 12 (doze) salas de aula do Projeto Padrão FNDE (1086986) pactuado pelo termo/convênio 20184447/2018, com valor estimado de R$ 3.900.000,00.
3.	A representante argumentou, em síntese, que teria sido inabilitada pelo órgão promotor da licitação em razão de exigências previstas no edital as quais, segundo entende, restringiram o caráter competitivo do certame.
4.	Em face das supostas irregularidades, pediu concessão de medida cautelar consistente na suspensão dos efeitos decorrentes da celebração do contrato 191/2020 com a empresa Qualy Engenharia Ltda., datado de 3/7/2020, e, no mérito, a declaração de nulidade do certame.
5.	Após exame dos autos, a Secretaria de Fiscalização de Infraestrutura Urbana (SeinfraUrbana) , em instrução às peças 33 a 35, propôs conhecer da representação, indeferir o pedido de medida cautelar e apensar os autos deste TC Processo 027.616/2020-7 aos autos do TC Processo 027.117/2020-0 (trata de representação em face da mesma Concorrência Pública 1/2020) .
6.	Razão assiste à unidade técnica. Vejamos.  
7.	A representação deve ser conhecida pois satisfeitos os requisitos de admissibilidade previstos nos arts. 235 e 237, inciso VII, do Regimento Interno deste Tribunal, c/c o § 1º do art. 113 da Lei 8.666/93 e no art. 103, § 1º, da Resolução - TCU 259/2014.
8.	Realizado o juízo de admissibilidade, verifico que a proposta da SeinfraUrbana para apensar os presentes autos ao TC Processo 027.117/2020-7 também deve ser acolhida porquanto ambos os processos versam sobre indícios de irregularidades na Concorrência Pública 1/2020, promovida pela Prefeitura Municipal de Ipirá-BA.
9.	Com efeito, o TC Processo 027.117/2020-7, atribuído à minha relatoria mediante sorteio, trata de representação, com pedido de medida cautelar, manejada por outra licitante que não fora habilitada no certame em questão (Lveny Construtora Eireli) .
10.	Nos autos do referido processo, em 24/8/2020, proferi decisão para admitir o processamento da representação e autorizar a realização de oitiva da Prefeitura Municipal de Ipirá/BA e da empresa vencedora da Concorrência Pública 1/2020 (Qualy Engenharia Ltda.) .         
11.	A regularidade do certame, portanto, já é objeto de exame por parte deste Tribunal.
12.	Deste modo, o apensamento proposto pela unidade técnica é medida que se impõe nos termos do art. 36 da Resolução - TCU 259/2014.     
13.	Por fim, resta indeferir o requerimento de medida cautelar formulado nestes autos, pois a necessidade de implementação de medida acautelatória também será aferida nos autos do                  TC Processo 027.117/2020-0
14.	Ante o exposto, acolho as propostas da SeinfraUrbana, as quais integram as presentes razões de decidir, e Voto no sentido de que seja adotado o Acórdão que ora submeto a este Plenário.
TCU, Sala das Sessões Ministro Luciano Brandão Alves de Souza, em 2 de setembro de 2020.
RAIMUNDO CARREIRO 
Relator